【裁判字號】    95,訴,323
【裁判日期】    950831
【裁判案由】    違反毒品危害防制條例
【裁判全文】
臺灣花蓮地方法院刑事判決               95年度訴字第323號
公  訴  人  臺灣花蓮地方法院檢察署檢察官
被      告  甲○○
上列被告因違反毒品危害防制條例案件，經檢察官提起公訴（95
年度毒偵字第344號、第349號、95年度偵字第2642號），因被告
於準備程序進行中就被訴事實為有罪之陳述，經本院合議庭裁定
由受命法官獨任進行簡式審判程序，並判決如下：
    主  文
甲○○施用第一級毒品，累犯，處有期徒刑柒月。扣案注射針管
伍支、橡皮管貳條、分裝勺壹支及生理食鹽水壹瓶，均沒收。
    事  實
一、甲○○前於民國89年間因施用毒品案件，經觀察、勒戒後，
    認無繼續施用毒品之傾向，經臺灣花蓮地方法院檢察署（以
    下簡稱花蓮地檢署）於89年3月8日以89年度毒偵字第90號不
    起訴處分確定。復因施用毒品，經本院裁定送觀察、勒戒後
    ，認有繼續施用毒品之傾向，令入戒治處所強制戒治，並於
    91年10月25日免予繼續執行出監，另經本院花蓮簡易庭以89
    年度花簡字第466號判處有期徒刑4月確定；又於90年間因施
    用毒品，經本院花蓮簡易庭以90年度花簡字第831 號判處有
    期徒刑4 月確定；再於94年間因施用毒品案件，經本院花蓮
    簡易庭以94年度花簡字第96號判處有期徒刑6 月確定，並於
    94年10月26日縮刑期滿執行完畢，竟仍不知悔改。復基於施
    用第一級毒品海洛因之故意，於95年4 月11日，在花蓮縣新
    城鄉○○村○○○街32號住處，以食鹽水稀釋海洛因後以針
    筒注射之方式，施用海洛因1次。嗣於95年4月11日，在上址
    為警持本院核發之搜索票搜索，扣得甲○○所有供施用海洛
    因之注射針管5支、橡皮管2條、分裝勺1支、生理食鹽水1瓶
    ，並經警採其尿液送驗呈嗎啡陽性反應，而查獲上情。
 二、案經花蓮縣警察局新城分局報告臺灣花蓮地方法院檢察署
     檢察官偵查起訴。
    理  由
一、被告甲○○於上揭時間、地點施用第一級毒品海洛因1 次之
    事實，業據其於本院審理時坦承不諱，而被告為警查獲時採
    集之尿液，經送驗結果呈嗎啡陽性反應，此有慈濟大學濫用
    藥物檢驗中心檢驗總表、毒品案件尿液檢體採集送驗紀錄表
    各1份在卷可稽，並有被告所有供施用海洛因之注射針管5支
    、橡皮管2條、分裝勺1支及生理食鹽水1 瓶扣案可稽，另有
    現場照片9 幀附卷可佐。被告前開自白與事實相符，應予採
    信。另被告前於89年間因施用毒品案件，經觀察、勒戒後，
    認無繼續施用毒品之傾向，經花蓮地檢署於89年3月8日以89
    年度毒偵字第90號不起訴處分確定。復因施用毒品，經本院
    裁定送觀察、勒戒後，認有繼續施用毒品之傾向，令入戒治
    處所強制戒治，並於91年10月25日免予繼續執行出監，另經
    本院花蓮簡易庭以89年度花簡字第466號判處有期徒刑4月確
    定；又於90年間因施用毒品，經本院花蓮簡易庭以90年度花
    簡字第831號判處有期徒刑4月確定；再於94年間因施用毒品
    案件，經本院花蓮簡易庭以94年度花簡字第96號判處有期徒
    刑6月確定，有台灣高等法院被告前案紀錄表1份在卷可佐。
    本案事證明確，被告犯行堪以認定，應予依法論科。
二、按行為後法律有變更者，適用行為時之法律，但行為後之法
    律有利於行為人者，適用最有利於行為人之法律，刑法第 2
    條第1項定有明文。查被告行為後，有關刑法第47 條累犯之
    規定已有變更，並於民國94年2月2日修正公布，於95年7月1
    日施行（以下簡稱新刑法），茲就上開法條新舊法比較後，
    綜其全部罪刑之結果（均詳如附表），行為後（即新刑法）
    之規定均未有利於被告（最高法院95年第8次刑事庭會議決
    議可資參照），故應適用行為時之法律（即修正前刑法）。
三、核被告所為，係犯毒品危害防制條例第10條第1 項之施用第
    一級毒品罪。被告施用前持有海洛因之低度行為，應為施用
    海洛因之高度行為所吸收，不另論罪。又被告有事實欄所示
    之前科及執行紀錄，有臺灣高等法院被告前案紀錄表1 份在
    卷可參，其於5 年以內再犯本件有期徒刑以上之罪，為累犯
    ，應依修正前刑法第47條規定加重其刑。爰審酌被告有多次
    毒品前科，素行不佳，其犯罪之動機、手段、施用毒品次數
    僅1 次、施用毒品係對自己身體之殘害，及其犯罪後坦承犯
    行之態度等一切情狀，量處如主文所示之刑。扣案之注射針
    管5支、橡皮管2條、分裝勺1支及生理食鹽水1瓶，為被告所
    有，且係供其施用海洛因所用之工具，業據被告供陳在卷，
    應依修正前刑法第38條第1項第2款規定宣告沒收。至扣案之
    小玻璃瓶1瓶，雖係被告所有，然並無證據證明係供被告施
    用海洛因所用之工具，爰不予宣告沒收，附此敘明。
據上論斷，應依刑事訴訟法第273條之1第1項、第299條第1 項前
段，毒品危害防制條例第10條第1項，刑法第11條前段、第2條第
1項前段、修正前刑法第47條、第38條第1項第2 款，判決如主文
。
本案經檢察官張立言到庭執行職務。
中    華    民    國    95    年    8    月    31    日
                          臺灣花蓮地方法院刑事第二庭
                                    法    官  俞秀美
以上正本證明與原本無異。
如對本判決不服，應於送達後10日內，向本院提出上訴狀。（應
抄附繕本）
                                    書記官
中    華    民    國   95     年    8    月   31     日
附錄本案論罪科刑之法條：
毒品危害防制條例第10條第1項
施用第一級毒品者，處6月以上5年以下有期徒刑。
附表：
┌───┬───────┬────────┬──────┐
│比較  │舊刑法於本案適│新刑法於本案適用│依從舊從輕原│
│法條  │用之法律效果  │之法律效果      │則比較結果  │
├───┼───────┼────────┼──────┤
│刑法第│受有期徒刑之執│受有期徒刑之執行│本條依新、舊│
│47條  │行完畢，或受無│完畢，或受無期徒│法比較被告均│
│      │期徒刑或有期徒│刑或有期徒刑一部│構成累犯，新│
│      │刑一部之執行而│之執行而赦免後，│刑法並未較有│
│      │赦免後，5 年以│5年以內故意再犯 │利於被告。  │
│      │內再犯有期徒刑│有期徒刑以上之罪│            │
│      │以上之罪者，為│者，為累犯，加重│            │
│      │累犯，加重本刑│本刑至2分之1。  │            │
│      │至2分之1。    │                │            │
├───┴───────┴────────┴──────┤
│綜合比較結果：                                        │
│本案綜其全部罪刑之比較，新刑法規定未較有利於被告，故本│
│案應一體適用行為時即修正前刑法。                      │
│                                                      │
└───────────────────────────┘


司法院資訊處製作；財團法人民間司法改革基金會備份。
